【裁判字號】    98,聲,204
【裁判日期】    980317
【裁判案由】    變換提存物
【裁判全文】
臺灣新竹地方法院民事裁定               98年度聲字第204號
聲  請  人  安泰商業銀行股份有限公司
                        樓
法定代理人  乙○○
相  對  人  甲○○
上列當事人間聲請變換提存物事件，本院裁定如下：
    主  文
本院九十六年度存字第一七八七號擔保提存事件，聲請人所提存
之台北市政府建設公債九十年度第一期債票，面額新臺幣壹拾萬
元貳張，共計新臺幣貳拾萬元，附息票第七期至第十期，准以新
臺幣壹拾萬伍元代之。
聲請費用由聲請人負擔。
    理  由
一、按供擔保之提存物，除由當事人約定變換外，法院得依供擔
    保人之聲請，以裁定許其變換，民事訴訟法第105條第1項定
    有明文；又前條之規定，於其他依法令供訴訟上之擔保者準
    用之，同法第106條前段亦有明文。
二、本件聲請意旨略以：聲請人與相對人間給付票款事件，聲請
    人依本院94年度裁全字第1024號假扣押裁定，准予供擔保新
    臺幣（下同）150,000元或台北市政府建設公債90年度第一
    期債票後，得對相對人之財產實施假扣押，聲請人復提供台
    北市政府建設公債90年度第一期債票，面額100,000元二張
    ，共計200,000元，附息票第5期至第10期為擔保，並以本院
    94年度存字第781號擔保提存事件提存後，聲請對相對人之
    財產實施假扣押在案。嗣經聲請人多次聲請變換提存物後，
    聲請人復依本院96年度聲字第953號民事裁定，提供同額之
    台北市政府建設公債90年度第1期債票，附息票第7期至第10
    期為擔保，並以本院96年度存字第1787號擔保提存事件提存
    在案。茲因上開提存之存單屆期，為此爰依法聲請准予變換
    為150,000元等語，並提出本院94年度裁全字第1024號假扣
    押裁定、94年度存字第781號提存書、95年度聲字第568號民
    事裁定及確定證明書、96年度聲字第953號民事裁定及確定
    證明書、96年度存字第1787號提存書（以上均影本）各乙份
    為證。
三、聲請人主張之前開事實，業經本院審閱聲請人所提之前開證
    物，且經本院依職權調閱本院94年度裁全字第1024號假扣押
    事件、94年度執全字第579號假扣押執行卷、96年度存字第
    1787號擔保提存事件卷宗查明屬實。從而，聲請人聲請變換
    提存物，核與前開規定相符，應予准許。
四、依民事訴訟法第105條第1項、第106條、第95條、第81條第1
    款，裁定如主文。
中    華    民    國    98    年    3    月    17    日
                  民事第二庭    法  官  彭淑苑
以上正本係照原本作成。
如不服本裁定，應於送達後10日內向本院提出抗告狀。
中    華    民    國    98    年    3    月    17    日
                                書記官  王恬如


司法院資訊處製作；財團法人民間司法改革基金會備份。
